【裁判字號】    88,易,5258
【裁判日期】    890323
【裁判案由】    違反槍砲彈藥刀械管制條例
【裁判全文】
臺灣高雄地方法院刑事判決                        八十八年度易字第五二五八號
    公  訴  人  臺灣高雄地方法院檢察署檢察官
    被      告  甲○○
右列被告因違反槍砲彈藥刀械管制條例案件，經檢察官提起公訴（八十八年度偵字第
二六○○四號），本院判決如左：
    主      文
甲○○無罪。
    理      由
一、公訴意旨略以：被告甲○○於民國八十八年九月間某日下午二、三時許，在其高
    雄市○○區○○路與民族路口工地附近拾獲匕首一支，明知匕首係管制之刀械，
    竟未經主管機關之許可，將該匕首帶回家中供切水果之用，無故持有之，嗣於八
    十八年十月八日十三時三十分許，為警當場查獲，並扣得前開匕首一支。因認被
    告涉有違反槍砲彈藥刀械管制條例第十四條第三項之罪嫌。
二、公訴人認被告涉有上開罪嫌，無非以被告經警方查獲匕首一支為其論據。惟按犯
    罪事實應依證據認定之，無證據不得推定其犯罪事實，刑事訴訟法第一百五十四
    條定有明文。又認定不利於被告之事實，須依積極證據，苟積極證據不足為不利
    於被告事實之認定時，即應為被告有利之認定，更不必有何有利之證據，最高法
    院三十年上字第八一六號著有判例可資參照。且按槍砲彈藥刀械管制條例所稱刀
    械，係指武士刀、手杖刀、鴛鴦刀、手指虎、鋼（鐵）鞭、扁鑽、匕首及其他經
    中央主管機關公告查禁，非供正當使用具有殺傷力之刀械，槍砲彈藥刀械管制條
    例第四條定有明文。是苟非中央主管機關所公告查禁之刀械，則不能依該條例之
    規定論科。
三、訊據被告甲○○坦認持有該把扣案匕首之事實，惟堅決否認犯有何違反槍砲彈藥
    刀械管制條例之犯行，辯稱：伊持該匕首只是用來切水果，並不知道該刀是否為
    槍砲彈藥刀械管制條例管制之刀械，無犯罪之意思等語。經查：本件所查獲之刀
    械經本院依職權送驗，經鑑驗結果認非屬槍砲彈藥刀械管制條例列管之刀械，有
    高雄市政府警察局函一件暨相片附卷可稽。被告所持有之匕首既非屬管制刀械，
    參諸前揭之規定，自不得以槍砲彈藥刀械管制條例之規定論處。是本件尚難認被
    告有為公訴人起訴所指之犯行，本案自不能僅憑被告被查獲刀器之結果，即推定
    被告所犯係持有槍砲彈藥刀械管制條例管制刀械之犯行，此外，本院復查無其他
    積極證據足認被告有被訴之犯行，本案不能證明被告犯罪，爰為無罪之諭知。
四、被告經合法傳喚，無正當理由不到庭，本院認本件係應為無罪之案件，爰
    不待其陳述逕行判決。
據上論斷，應依刑事訴訟法第三百零一條第一項、三百零六條，判決如主文。
中      華      民      國    八十九    年      三      月    二十三    日
                                     臺灣高雄地方法院刑事第三庭
                                           法    官    古 振 暉
右正本證明與原本無異。
如不服本判決，應於判決送達後十日內，向本院提出上訴狀。
                                           書 記 官    吳 建 德
中    華    民    國      八十九      年      三      月    二十八      日


司法院資訊處製作；財團法人民間司法改革基金會備份。
